臺灣桃園地方法院民事裁定
110年度消債聲免字第19號
聲  請  人  
即  債務人  蔣錦龍  
上列當事人因消費者債務清理事件聲請免責，本院裁定如下：
    主  文
債務人蔣錦龍應予免責。
    理  由
一、聲請意旨略以：聲請人前經本院108年度消債職聲免字第35
    號（下稱原裁定）認聲請清算前2年可處分所得扣除自己及
    依法應受其扶養者所必要生活費用總額為新臺幣（下同）16
    萬6,940元，而普通債權人於清算程序並未受償，故依消費
    者債務清理條例（下稱消債條例）第133條裁定不免責。聲
    請人於不免責裁定確定後，繼續清償各債權人之金額達原裁
    定所認16萬6,940元，且各債權人平均受償比例均達其應受
    分配額，爰依消債條例第141條聲請裁定免責等語。
二、按債務人因第133條之情形，受不免責之裁定確定後，繼續
    清償達該條規定之數額，且各普通債權人受償額均達其應受
    分配額時，得聲請法院裁定免責，消債條例第141條第1項定
    有明文。依其立法理由可知此規定係為鼓勵債務人利用其薪
    資、執行業務所得或其他固定收入清償債務，以獲得免責，
    賦予其重建經濟之機會。從而，債務人依消債條例第141條
    規定聲請免責時，法院僅須依債務人是否已清償達消債條例
    第133條規定之數額及各普通債權人受償額是否均達其應受
    分配額為免責與否之認定，無須再斟酌原不免責事由之情節
    及其他一切情狀。
三、經查：
  ㈠本件聲請人即債務人因欠金融機構債務，於民國105年7月20
    日向本院聲請進行債務清理清算程序，經本院以105年度消
    債清字第51號裁定自105年9月30日下午6時起開始清算程序
    ，並移由本院司法事務官以105年度司執消債清字第54號進
    行清算程序，嗣因聲請人名下經認定無清算財團，本院司法
    事務官於108年3月26日裁定終結清算裁定，並移由本院108
    年度消債職聲免字第35號受理在案，該裁定以本件普通債權
    人全體於清算程序中均無獲分配，顯低於聲請人聲請清算前
    2年可處分所得扣除自己及依法應受扶養者必要生活費用之
    餘額為16萬6,940元，符合消債條例第133條所定應不免責之
    事由，而裁定聲請人不予免責確定等情，業經本院調取上開
    卷宗核閱無訛。聲請人前經本院依消債條例第133條規定認
    定不應予免責，則其再依同條例第141條聲請免責，揆諸前
    揭規定與說明，本院應予審究者為聲請人於裁定不應予免責
    確定後陸續清償債權人之金額是否已達第133條所定之數額
    ，且各債權人受償額均達其應受分配額。
  ㈡查聲請人再次向本院聲請本件免責，主張其於原裁定確定後
    ，已繼續清償各普通債權人如附表已受償金額欄所示金額等
    情，業據其提出郵政跨行匯款申請書等件影本為證（見消債
    聲免卷第31至33頁）；復經本院依職權函詢全體債權人即日
    盛國際商業銀行股份有限公司（下稱日盛銀行）、元大國際
    資產管理股份有限公司（下稱元大資產公司）自原裁定以後
    受償之數額，經陳報分別已受償3萬3,679元、12萬9,262元
    ，此有日盛銀行、元大資產公司陳報狀在卷可稽（見消債聲
    免卷第43至51頁）。是聲請人於原裁定確定後，已繼續清償
    全體普通債權人達16萬6,940元之事實，應可認定。再參以
    原裁定係認定聲請人於聲請清算前2年可處分所得扣除必要
    生活費用後，尚餘16萬6,940元【計算式：53萬6,780元－36
    萬9,840元＝16萬6,940元】，而各普通債權人於清算程序中
    均未受償，故認應不予免責，今聲請人清償數額既已達原不
    免責裁定所列之差額，且全體普通債權人各自受償額亦達其
    應受分配額，足認聲請人已具備消債條例第141條所規定之
    免責事由甚明。
四、綜上所述，本件聲請人前於受不免責之裁定確定後繼續清償
    全體債權人達消債條例第133條所規定之數額，已符合同條
    例第141條所規定之免責事由，故依同條例第141條規定，自
    應裁定免除聲請人之債務。從而，聲請人聲請免責，堪認於
    法有據，為有理由，應予准許。
五、爰裁定如主文。
中　　華　　民　　國　　111 　年　　1 　　月　　26　　日
                  民事第一庭    法　官　許自瑋
正本係照原本作成。
如不服本裁定應於送達後10日內向本院提出抗告狀，並應繳納抗
告費新臺幣1,000元。
中　　華　　民　　國　　111 　年　　1 　　月　　26　　日
                                書記官  吳光彧
附表：
編號 債權人 債權總額 公告之債權比例 依消債條例第133 條所定數額按債權比例計得之分配額（債權比例×16萬6,940元） 已受償金額（新臺幣） 1 日盛銀行 230萬874元 22.57% 3萬3,679元 3萬3,679元 2 元大資產公司 789萬4,364元 77.43% 12萬9,262元 12萬9,262元               總計  1,019萬5,238元 100% 16萬6,940元 16萬6,940元